# Leandro Ribeiro Rittes

Cel: (15)981334517 | Idade: 23 | Email: Leandro rittes@hotmail.com

Endereço: Rua Pastor Schliper, Joinville/SC, 89222-515

# Resumo Profissional:

Auxiliar/ajudante de carpintaria com experiencia em obras de pequeno porte.

Corretor de imóveis proativo, motivado para o crescimento, com conhecimento técnico de edifícios de médio e alto padrão. Dedicado a bons resultados, desempenho e trabalho eficiente.

# Histórico Profissional:

Estagiário Corretor imobiliário técnico

03/2018 - 08/2018

Imobiliária Lopes | Santos/SP

- Condução de visitas virtuais e presenciais de compradores de imóveis e verificação de documentos de propriedades.
- Atuação como intermediário em negociações entre vendedores e compradores sobre preços de imóveis e acordos de liquidação de débitos.
- Captação de novos clientes e fornecedores.

#### Auxiliar de Carpinteiro

07/2015 - 08/2015

Milton Carlos França | Barra do Turvo/SP

- Auxilio na elaboração e montagem de telhado.
- Instalar e ajustar esquadrias de madeira e outras peças tais como: janelas, portas, escadas, rodapés, divisórias, forros e guardições.

# Formação Acadêmica:

Técnico em Edificações | Engenharia Civil

08-2014/12-2016

IFSP - Instituto Federal de São Paulo/SP

Bacharelado em Engenharia Civil | Engenharia Civil

ESPERADO EM 12/2024

UFSC - Universidade Federal de Santa Catarina, Joinville/SC

### Competências:

- Conhecimento AutoCad
- linguagem C, Python, JavaScrip
- Inglês básico
- Microsoft Office